臺灣臺北地方法院民事裁定　　　　　　 100年度聲再字第43號
抗　告　人　　邱德修
上列抗告人因聲請再審事件，抗告人對於民國100 年10月20日本
院所為之100年度聲再字第43號裁定提起抗告，本院裁定如下：
    主  文
抗告駁回。
抗告費用由抗告人負擔。
    理  由
一、按除本編別有規定外，再審之訴訟程序，準用關於各該審級
    訴訟程序之規定。又對於簡易訴訟程序之第二審裁判，其上
    訴利益逾第466條所定之額數者，當事人僅得以其適用法規
    顯有錯誤為理由，逕向最高法院提起上訴或抗告。民事訴訟
    法第505條、民事訴訟法第436條之2第1項分別定有明文。是
    簡易程序之第二審裁判，除符合上述法律規定外，自不得上
    訴或抗告。
二、本件抗告意旨如附件民事恢復工作權益事件因適用法規顯有
    錯誤提出抗告狀所載，其意旨略以：抗告人係於民國66年間
    即任職於相對人華南商業銀行股份有限公司（下稱華南銀行
    ），而華南銀行於87年始民營化，抗告人享有66年（抗告狀
    誤繕為86年）6 月30日至86年7 月1 日公務人員退休權益本
    金共計新臺幣（下同）382 萬5,000 元（計算式：15萬×25
    .5＝382 萬5,000 ），以及上開本金利息每月4 萬1,938 元
    ，故本件恢復工作權益是指恢復公法上之工作權益，而非私
    法上工作權益，應適用公務人員退休法之公法規定，不適用
    勞動基準法之私法規定，民事法院無權審理本件公法上退休
    事件，應移送行政法院審理，故本件100 年度聲再字第43號
    裁定適用法規顯有錯誤，且本件抗告人上開抗告利益已逾民
    事訴訟法第466 條所定額數，故得依同法第436 條之3 第1
    項規定提起抗告等語。
三、經查，本件抗告人係就本院99年度聲再字第25號確定裁定聲
    請再審，經本院以100 年度聲再字第43號裁定駁回再審之訴
    （下稱原裁定），而本件所涉之實體判決即本院93年度勞簡
    上字第29號民事確定判決（下稱原確定判決），抗告人於該
    案中係主張華南銀行無具體事證於89年至91年間將抗告人考
    績評等為丙等，又縱連續3 年考績丙等，亦應僅不能晉級，
    並非解雇事由，且華南銀行又於90年間以不正當方式將抗告
    人調職，並以此促使抗告人於92年12月1 日遭資遣，故華南
    銀行資遣抗告人之行為無效，抗告人與華南銀行之勞動契約
    仍存在，而請求確認抗告人與華南銀行間勞動關係存在等語
    ，此有原確定判決影本1 份附卷可參，足見本件原確定判決
    之訴訟標的為「抗告人與華南銀行間之勞動關係」。次查，
    華南銀行係於87年間官股即已全數退出而民營化，此有華南
    銀行88年2 月3 日核准變更之公司變更登記事項卡及網路資
    料各1 份在卷可稽，亦為抗告人所不爭，是於華南銀行87年
    間民營化後，其與員工間之關係自應回歸為私法上之勞動關
    係，而已非屬公務員與機關之關係。原確定判決前揭所涉事
    實既均係發生在華南銀行已民營化後，則原確定判決以民事
    訴訟程序，依民事法之規定，審認抗告人所指前揭事實是否
    有據，以茲確認抗告人與華南銀行間之私法上勞動關係是否
    存在，自合乎法律規定。至抗告人於87年民營化前之任職年
    資是否得作為其公務員年資之計算，而請求公務人員退休金
    ，係屬員工退休後之相關權益請領問題，固係抗告人若於原
    確定判決勝訴後得另案請求之事項，然與抗告人於原確定判
    決訴訟中之訴訟標的無涉，自不影響本件訴訟作為民事事件
    之性質。依上，本件訴訟係屬民事事件，應適用民事訴訟程
    序依民事法規定審認，故原裁定依民事訴訟法規定，以抗告
    人聲請再審不合法駁回再審之訴，適用法規並無違誤，揆諸
    首揭說明，本件抗告不合法，應予駁回。
四、爰裁定如主文。
中    華    民    國  100     年    11    月    14    日
                  民事第五庭  審判長法  官  薛中興
                                    法  官  洪純莉
                                    法  官  林伊倫
以上正本係照原本作成。
本裁定不得再抗告。
中    華    民    國   100    年    11    月    14    日
                                    書記官  陳怡君